# 求助陈版主，金融类企业科目列示问题

提问人：liuweisheng 时间：2020-09-12 14:57:00
金融类企业持有至到期的债权计入金融投资-债权投资，对应的应收利息一级科目列示：是金融投资-债权投资 还是应收利息。谢谢版主解惑。

回答人：chenyiwei
同上，根据是否已到约定付息日，已到的列入应收利息，尚未到的列入金融投资——债权投资。